# 请教陈老师合并问题！谢谢！

提问人：心海拂清风 时间：2014-06-16 22:07:21
请教陈老师！甲公司与 2010 年通过非同一控制下控股合并取得了a，b两家公司100%股权，合并报表确认商誉分别为 100 万， 200万。 2013 奶奶 12 月 31 日a公司净资产账面价值 8000 万。公允价值 9000 万。 问题 1 假设 2013 年 12 月 31 日甲公司将a公司无偿划转到b公司，b公司层面是否构成同一控制下合并？其次b公司确定的长期股权投资的成本是多少？甲公司和b公司如何做账呢？谢谢！ 问题2 假设 2013 年 12 月 31 日b公司付出对价 7000 万，b公司层面是否构成同一控制下合并？其次b公司确定的长期股权投资的成本是多少？甲公司和b公司如何做账呢？谢谢！ 问题 3 假设 2013 年 12 月 31 日b公司付出对价 9000 万，b公司层面是否构成同一控制下合并？
其次b公司确定的长期股权投资的成本是多少？甲公司和b公司如何做账呢？谢谢
该贴已经同步到 心海拂清风的微博

回答人：chenyiwei
B公司层面是否构成同一控制下企业合并，与是否支付对价以及对价支付方式无关。本案例应认为属于同一控制下合并。 账务处理根据《企业会计准则第 2 号——长期股权投资（ 2014 年修订）》第五条之（一）的规定执行。

提问人：心海拂清风 时间：2014-06-17 16:46:22
不过我看过以前陈老师的一个帖子说是这种情况不构成企业合并，因为控制的定义是对业务的控制权的转移，但是这种情况下控制的范围未发生变化！实物中，如何判断是企业合并？如何正确判断是同一控制下的企业合并呢？ 举例 2010 年 甲公司对乙公司持股80%， 2013 年甲公司吸收合并了乙公司，这种情况下构成同一控制下企业合并吗？谢谢！

回答人：chenyiwei
这种情况不属于企业合并，因为在吸收合并之前，A就已经取得对B的控制权，此次交易属于其控制范围内的经济资源重组，没有新取得对业务的控制权。